臺灣高雄地方法院刑事判決　　　　　　　 94年度易字第305號
　　公　訴　人　臺灣高雄地方法院檢察署檢察官
　　被　　　告　乙○○即符文.
　　　　　　　　　　　男　18.
上列被告因竊盜案件，經檢察官聲請簡易判決處刑（94年度速偵
字第253 號）及移送併辦（94年度偵字第4210號），本院認不宜
以簡易判決處刑，改依通常程序審理，被告於本院準備程序進行
中，就被訴事實為有罪之陳述，經本院告知簡式審判程序意旨，
並聽取公訴人及被告之意見後，本院合議庭裁定由受命法官獨任
依簡式審判程序審理，判決如下：
    主  文
乙○○連續竊盜，處有期徒刑肆月，如易科罰金，以佰元折算
壹日。
扣案之鑰匙壹把沒收。
    事  實
一、乙○○（即符文豪，原名「黃文豪」）基於意圖為自己不法
    所有之概括犯意，先於民國九十四年一月二十四日下午一時
    許，在高雄市○區○○○路二號「原宿廣場」Ｂ區26號「舊
    群新歡精品店」前，見該店雖有上鎖，惟以手拉住門鎖後，
    用腳踢門，該鎖並未毀損，門即已開啟，遂進入店內竊取甲○○所有之GUCCI 牌貴姬包、郵差包、大手提包各一個、
    BURBERRY小水餃包一個、COACH6091 型皮包一個、BURBERRY
    格紋男襯衫三件，價值共約新臺幣（下同）七萬元，得手後
    於九十四年一月二十五日下午三時許，攜前開竊得之五個皮
    包，前往高雄市○○區○○路八二號二樓劉育麟所經營之「
    懷舊名館」變賣，惟因劉育麟認出該等皮包係友人甲○○店
    內失竊之皮包，乃先收購其中二個皮包，藉機留下乙○○之
    聯絡資料，乙○○因而得款約四千五百元後花用完畢，嗣因
    劉育麟已聯絡到甲○○，除報警外，並向乙○○佯稱欲再購
    買其他三個皮包，約定同日晚上八時許，由乙○○再攜該等
    皮包前往劉育麟上開店址，而於同日晚上九時許，乙○○再
    度到達劉育麟上開店址時，即為警查獲；又於九十四年二月
    十二日上午六時四十分許，在高雄市苓雅區○○○路二之一
    號前，見丙○○所有之車牌號碼Ｙ七－八○二號營業小客車
    停放該地，利用其所有之鑰匙一把打開該營業小客車後，進
    入車內竊取林滿安所有之咖啡色手提袋、黑色皮衣等物，得
    手後，正欲離開時，為丙○○之妻潘麗玉發現，與友人合力
    追趕後，經警當場逮捕，並扣得上開鑰匙一把。
二、案經高雄市政府新興分局、高雄市政府苓雅分局分別移送臺
    灣高雄地方法院檢察署檢察官偵查起訴及移送併辦。
    理  由
一、按除被告所犯為死刑、無期徒刑、最輕本刑為三年以上有期
    徒刑之罪或高等法院管轄第一審案件者外，於第一次審判期
    日前之準備程序進行中，被告先就被訴事實為有罪之陳述時
    ，審判長得告知被告簡式審判程序之旨，並聽取當事人、代
    理人、辯護人及輔佐人之意見後，裁定進行簡式審判程序，
    刑事訴訟法第二百七十三條之一第一項定有明文。經核本件
    被告乙○○所犯係死刑、無期徒刑、最輕本刑為三年以上有
    期徒刑以外之罪，其於準備程序中就被訴事實為有罪之陳述
    ，經法官告知簡式審判程序之旨，並聽取公訴人及被告之意
    見後，本院合議庭認宜進行簡式審判程序，爰依首揭規定合
    議裁定由受命法官獨任進行簡式審判程序，合先敘明。
二、上揭事實，迭據被告乙○○於警詢、偵查及本院審理時坦承
    不諱，而被害人甲○○、丙○○於上揭時地分別遭被告竊盜
    及為警查獲過程等事實，亦據被害人甲○○、甲○○之友人
    劉育麟、丙○○及丙○○之妻潘麗玉於警詢時陳述甚明，並
    有被害人甲○○、丙○○分別出具之贓物認領保管單各一紙
    及照片六幀在卷可按，被告前開自白顯與事實相符，應可採
    信。本件事證明確，被告上開犯行洵堪認定。
三、核被告所為，係犯刑法第三百二十條第一項之普通竊盜罪。
    檢察官雖認被告於上揭九十四年一月二十四日係以手腳踢開
    上鎖之店門而犯刑法第三百二十一條第一項第二款之加重竊
    盜罪，惟該門鎖並未損壞，已據被害人甲○○於警詢及被告
    於本院審理時陳明在卷，且被告係開門進入，並無毀損或踰
    越情事，自應論以普通竊盜罪，就此部分起訴之法條應予變
    更。被告先後二次犯行，時間緊密，犯意概括，所犯構成要
    件相同，為連續犯，依刑法第五十六條規定，以一罪論，並
    加重其刑。審酌被告正值年輕力壯，竟不思上進，反貪圖小
    利，連續竊取他人財物，且第一次在銷贓時即為警當場查獲
    ，猶不知警惕，竟於相隔未逾一個月期間內，再次行竊，顯
    不知悔改，嚴重危害社會大眾財產法益，情節非輕，惟念其
    未滿二十歲，智慮尚有不周，且其中一次犯行已與被害人甲○○和解，有被害人甲○○所出具之收據一紙附卷可稽，而
    所竊得之物，多已由被害人甲○○、丙○○領回，所獲得之
    利益非鉅，犯後復坦承犯行，態度尚可等情狀，爰量處如主
    文所示之刑，並諭知易科罰金之折算標準。至扣案之鑰匙一
    把係供犯罪所用之物，且為被告所有，業經被告供明在卷，
    爰依刑法第三十八條第一項第二款併予宣告沒收。
四、又公訴人起訴事實雖未敘及被告於九十四年二月十二日竊盜
    犯行（即移送併辦之94年度偵字第4210號）惟該等事實與公
    訴人起訴之犯罪事實具連續犯之裁判上一罪關係，應為起訴
    效力所及，自在本院所得審理之範圍，併此敘明。
據上論斷，應依刑事訴訟法第452 條、第273 條之1 第1 項、第
299 條第1 項前段、第450 條第1 項、第300 條，刑法第56條、
第320 條第1 項、第38條第1 項第2 款，罰金罰鍰提高標準條例
第1條前段、第2條，判決如主文。
本案經檢察官楊婉莉到庭執行職務。
中　　華　　民　　國　　94　　年　　3 　　月　　31　　日
                  刑事第十七庭  法　官  李 麗 珠
以上正本證明與原本無異。
如不服本判決，應於判決送達後10日內，向本院提出上訴狀。
                                書記官  趙 美 玲
中　　華　　民　　國　　94　　年　　3 　　月　　31　　日
附錄本判決論罪法條：
刑法第三百二十條第一項
意圖為自己不法之所有或第三人不法之所有，而竊取他人之動產
者，為竊盜罪，處五年以下有期徒刑、拘役或五百元以下罰金。
